【裁判字號】    89,上訴,96
【裁判日期】    890217
【裁判案由】    毒品危害防制條例
【裁判全文】
臺灣高等法院臺中分院刑事判決                      八十九年度上訴字第九六號
    上  訴  人
    即  被  告  甲○○
右上訴人因違反毒品危害防制條例案件，不服臺灣台中地方法院八十八年度易字第三
○三七號中華民國八十八年十二月十日第一審判決（起訴案號：臺灣台中地方法院檢
察署八十八年度偵字第一九○九一號），提起上訴，本院判決如左：
      主  文
上訴駁回。
      事  實
一、甲○○明知安非他命係屬毒品危害防制條例所稱之第二級毒品，不得轉讓，竟於
    民國（下同）八十八年七月中旬某日，在台中縣大里市○○街四七號其居住處二
    樓臥室內，將其向年籍姓名不詳綽號「阿文」之成年男子所購入之第二級毒品安
    非他命些許，無償轉讓予張晉豪當場施用一次。嗣於八十八年八月二十日下午十
    時左右，在台中縣大里市○○街四七號，經警查獲甲○○施用安非他命，因張晉
    豪之供述而查知上情。
二案經台中市警察局第一分局報請臺灣臺中地方法院檢察署檢察官偵查起訴。
      理  由
一訊據被告甲○○矢口否認右揭轉讓安非他命犯行，並辯稱：張晉豪所施用之安非
    他命，係伊與張晉豪等人一同出資購買來吸食的，並非伊所提供云云。惟查：右
    揭事實業據被告於偵查及源原審第一次訊問時均坦承不諱（見偵查卷第二六頁、
    原審卷第二三頁），核與證人張晉豪於偵查中所證述之情節相符（見偵查卷第二
    九、三○頁），況證人張晉豪與被告是朋友關係，彼此亦無仇隙，自無加以誣陷
    之理。足見被告事後於原審及本院審理時翻異前詞所辯，應係卸責之詞，自不足
    採信。本件事證明確，被告犯行堪以認定。
二查安非他命係毒品危害防制條例所稱之第二級毒品，不得非法轉讓，被告非法轉
    讓安非他命，核其所為，係犯毒品危害防制條例第八條第二項之轉讓第二級毒品
    罪。其因轉讓安非他命前而持有安非他命之低度行為，已為轉讓之高度行為所吸
    收，不另論罪。原審認被告罪證明確，適用毒品危害防制條例第八條第二項之規
    定，並審酌被告之品行、犯罪之動機、手段、目的、所生危害及犯罪後之態度等
    一切情狀，量處有期徒刑七月，認事用法，均無不合，量刑亦屬妥適。被告上訴
    意旨仍執陳詞否認犯罪，指摘原判決不當，自無理由，應予駁回。
三、據上論斷，應依刑事訴訟法第三百六十八條，判決如主文。
本案經檢察官乙○○到庭執行職務。
中      華      民      國    八十九     年      二       月    十七    日
                                  臺灣高等法院臺中分院刑事第七庭
                                        審判長法  官  劉  連  星
                                              法  官  江  錫  麟
                                              法  官  林  秋  華
右正本證明與原本無異。
如不服本判決應於收受送達後十日內向本院提出上訴書狀，其未述上訴之理由者並
得於提起上訴後十日內向本院補提理由書（均須按他造當事人之人數附繕本）。
                                              書記官  阮  正  枝
中      華      民      國    八十九     年      二       月    十八    日
附錄法條：
毒品危害防制條例第八條第二項：轉讓第二級毒品者，處六月以上五年以下有期徒刑
                              ，得併科新台幣七十萬元以下罰金。
                                                                        Ｑ


司法院資訊處製作；財團法人民間司法改革基金會備份。
